【裁判字號】    95,易,359
【裁判日期】    950719
【裁判案由】    竊盜
【裁判全文】
臺灣屏東地方法院刑事判決               95年度易字第359號
公  訴  人  臺灣屏東地方法院檢察署檢察官
被      告  乙○○
上列被告因竊盜案件，經檢察官提起公訴（95年度偵字第3260號
）及移送併辦（95年度偵字第3269號），被告於本院準備程序中
就被訴事實為有罪之陳述，經本院合議庭裁定由受命法官獨任依
簡式審判程序審理，判決如下：
    主  文
乙○○連續攜帶兇器、毀壞門扇竊盜，處有期徒刑壹年貳月。
    事  實
一、乙○○（原名郭正義）基於意圖為自己不法所有之概括犯意
    ，並分別攜帶其所有、客觀上具有危險性、對人之生命、身
    體構成威脅，足供兇器使用之梅花扳手、一字型螺絲起子等
    工具，先後為下列連續竊盜行為：
  1.民國95年2 月14日14時許，攜帶其所有且可供兇器使用之梅
    花扳手1 支，前往甲○○位於屏東縣竹田鄉○○路70號住宅
    ，持梅花扳手將後鐵門加以破壞拆卸後走入屋內（侵入住宅
    部分未據告訴），竊取甲○○所有之BENQ牌數位相機1 台，
    得手後將竊得相機藏置於屏東縣新園鄉○○村○○路135 號
    住處，並將梅花扳手棄置於屏東縣潮州鎮五魁橋下，現已不
    知去向。
  2.95年4月3日14時許，攜帶其所有且可供兇器使用之梅花扳手
    、一字型螺絲起子各1 支，前往丙○○位於屏東縣崁頂鄉○○路95號住宅，持上開工具將後方鐵捲門鎖（屬門之一部）
    加以撬毀拉起鐵捲門後，走入屋內（侵入住宅部分未據告訴
    ），竊取丙○○所有之金項鍊5 條、金手鍊2 條、金手鐲3
    對、金戒指7 只、玉手鐲1 只、50分鑽戒1 只及現金新台幣
    （下同）10,000元，得手後旋即將竊得之金飾變賣予不知情
    之「金長城銀樓」（址設屏東縣中山路69號）負責人林劉桂
    櫻，得款130,800 元，上開梅花扳手、一字型螺絲起子則棄
    置於崁頂鄉鎮上某不詳地點之水溝內，現已不知去
    向。
  3.嗣經甲○○報警處理，為警在其住處後鐵門採得可疑指紋2
    枚，經送請內政部警政署刑事警察局比對結果，認與乙○○
    右中指、右食指指紋相符而得知上情，嗣於同年5 月19日，
    為警循線在乙○○前揭住處起獲甲○○遭竊之BENQ牌數位相
    機1 台。
二、案經屏東縣警察局潮州分局報告臺灣屏東地方法院檢察署檢
    察官偵查起訴及移送併辦。
    理  由
一、本件被告乙○○所犯係死刑、無期徒刑、最輕本刑為三年以
    上有期徒刑以外之罪，其於本院準備程序中就被訴事實為有
    罪之陳述，經本院合議庭裁定由受命法官獨任依簡式審判程
    序，先予敘明。
二、上揭事實，訊據被告於警詢、偵查及本院審理中坦承不諱，
    核與被害人甲○○、丙○○於警詢中指述失竊情節相符，並
    經證人林劉桂櫻於警詢中證稱被告變賣金飾之情節綦詳，又
    警方在被害人甲○○住處後鐵門所採得可疑指紋2 枚，經送
    請內政部警政署刑事警察局比對結果，認與乙○○右中指、
    右食指指紋相符乙節，亦有該局95年3 月27日刑紋字第0950
    038965號鑑驗書附卷足參，此外，復有贓物認領保管單、金
    飾買進日記簿各1 份及上開行竊地點照片10張在卷可稽，是
    被告上開自白，應與事實相符，堪予採信。綜上調查結果，
    本件事證明確，被告犯行洵堪認定，應予論科。
三、論罪科刑：
  (一)按行為後法律有變更者，適用行為時之法律。但行為後之法
    律有利於行為人者，適用最有利於行為人之法律，刑法第2
    條第1 項定有明文，茲因被告行為後，本件論罪科刑所適用
    關於刑法第56條連續犯之規定，業於94年2 月2 日經總統修
    正公布刪除，並於95年7 月1 日施行，此刪除雖非犯罪構成
    要件之變更，但顯已影響行為人刑罰之法律效果，自屬法律
    有變更，依新法第2 條第1 項規定，經比較新、舊法結果，
    認應適用較有利於被告之行為時法律即修正前刑法第56條規
    定，論以連續犯（最高法院95年第8 次刑事庭會議決議參照
    ），先予敘明。
  (二)查被告王文乾行竊所用之梅花扳手、一字型螺絲起子，於客
    觀上具有危險性，對人之生命、身體構成威脅，堪認可供兇
    器使用，是核被告上開事實一1.2.所為，均係犯刑法第321
    條第1 項第2 款、第3 款之攜帶兇器毀壞門扇竊盜罪，檢察
    官雖認被告有踰越門扇情形，惟按刑法第321 條第1 項第2
    款所謂毀越門扇，其「越」指踰越而言，如係從門走入或開
    鎖啟門入室，均不得謂為踰越門扇（最高法院77年度台上字
    第1130號判決要旨參照），被告於本院審理中供稱：伊將上
    開行竊地點之鐵門毀壞拆卸、鐵捲門鎖撬毀拉起鐵捲門後，
    直接走入屋內等語明確（見本院卷第17頁），自不該當「踰
    越」門扇之要件，附此敘明。被告所為2 次竊盜犯行，時間
    緊接，方法相同，觸犯構成要件相同之罪，顯係基於概括犯
    意反覆為之，為連續犯，應依修正前刑法第56條規定，論以
    1 罪，並加重其刑。至檢察官併辦部分與起訴部分乃同一事
    實重複移送，併予敘明。爰審酌被告雖無前科（有卷附臺灣
    屏東地方法院檢察署刑案資料查註紀錄表、臺灣高等法院被
    告前案紀錄表可參），正值壯年，未思以正當途徑，憑藉勞
    力獲取財物，竟基於貪念屢屢侵入他人住家行竊，對被害人
    財產造成損害，犯罪情節之輕重、所生危害之程度及犯後坦
    承犯行等一切情狀，量處如主文所示之刑。末查，被告行竊
    所用之梅花扳手2 支及一字型螺絲起子1 支，均未扣案，且
    據被告供稱：於行竊後即分別棄置於屏東縣潮州鎮五魁橋下
    、崁頂鄉鎮上某不詳地點之水溝內，現均不知去向
    等語在卷，自乏證據證明現仍存在，爰不另為沒收之諭知，
    附此敘明。
據上論斷，應依刑事訴訟法第273 條之1 第1 項、第299 條第1
項前段，刑法第2 條第1 項前段、修正前刑法第56條、刑法第32
1條 第1 項第2 款、第3 款，判決如主文。
本案經檢察官王光傑到庭執行職務
中   華   民    國    95     年    7     月    19     日
                       刑事第四庭  法 官  劉敏芳
以上正本證明與原本無異。
如不服本判決應於收受本判決送達後十日內向本院提出上訴書狀
，其未敘述上訴理由者，並得於提起上訴後十日內向本院補提理
由書狀（均須按他造當事人之人數附繕本）「切勿逕送上級法院
」
中    華    民    國    95    年    7     月    19    日
                                   書記官  許倬維
附錄本案論罪科刑法條：
刑法第321條第1項第2、3款
犯竊盜罪而有左列情形之一者，處6 月以上5 年以下有期徒刑：
二  毀越門扇、牆垣或其他安全設備而犯之者。
三  攜帶兇器而犯之者。


司法院資訊處製作；財團法人民間司法改革基金會備份。
